【裁判字號】    99,抗,38
【裁判日期】    990317
【裁判案由】    本票裁定
【裁判全文】
臺灣桃園地方法院民事裁定                99年度抗字第38號
抗  告  人  乙○○
            甲○○
相  對  人  丙○○
上列抗告人因與相對人丙○○間本票裁定事件，抗告人對於中華
民國99年1 月21日本院司法事務官99年度司票字第406 號第一審
裁定提起抗告，本院裁定如下：
    主    文
抗告駁回。
抗告程序費用新臺幣壹仟元由抗告人負擔。
    理    由
一、按執票人向本票發票人行使追索權時，得聲請法院裁定後強
    制執行，票據法第123 條定有明文。次按本票執票人，依票
    據法第123 條規定，聲請法院裁定許可對發票人強制執行，
    性質上係屬非訟事件，此項聲請之裁定及抗告法院之裁定，
    僅依非訟事件程式以審查強制執行許可與否，並無確定實體
    上法律關係存否之效力，如發票人就票據債務之存否有爭執
    時，應由發票人另提起訴訟，以資解決（最高法院56年台抗
    字第714 號、57年台抗字第76號判例要旨參照）；又執票人
    執記載免除作成拒絕證書之本票裁定准予強制執行時，非但
    毋庸提出已為付款提示之證據，且受聲請之法院亦僅就本票
    形式上之要件是否具備予以審查即為已足。
二、本件抗告意旨略以：
    (一)抗告人甲○○之前妻乙○○於民國96年間，簽發本票1 紙
      予相對人，票面金額為新臺幣（下同）155 萬元，經查抗
      告人乙○○於96年至98年間已陸續償還相對人約100 萬元
      ，而非原票面金額之155 萬元，抗告人乙○○實有還款之
      誠意，未料相對人卻私下向鈞院聲請本票裁定，其居心令
      人不解。
    (二)惟查，相對人於抗告人乙○○簽發本票時，唆使乙○○偽
      造其前夫即抗告人甲○○之簽名，抗告人乙○○不察而為
      之，相對人意圖使其前夫甲○○為連帶保證人，相對人之
      行為顯已觸法。
    (三)綜上，爰依法提起抗告，請求原裁定廢棄云云。
三、經查：本件相對人主張其執有抗告人所簽發，如原裁定所示
    之本票1 紙，並免除作成拒絕證書，詎屆期提示未獲付款，
    依票據法第123 條聲請裁定許可強制執行等情，已據其提出
    本票1 紙為證據。經查，相對人提出之該紙系爭本票，已記
    載發票人、發票日、到期日、票面金額等項，系爭本票雖未
    記載付款地，惟發票人即抗告人乙○○、甲○○之住所，均
    設於桃園縣平鎮市○○路○ 段194 號，業據抗告人於抗告狀
    中記載明確，依票據法第12 0條第4 項、第5 項之規定，應
    以上址為付款地，核屬本院轄區，則原裁定予以准許，形式
    上審查即無不合。抗告人上揭抗告意旨縱令屬實，亦係其與
    相對人間實體上法律關係之爭執問題，依首揭法律規定及最
    高法院判例意旨，應由抗告人另行提起訴訟，以資解決，並
    非本件非訟程式所得審究。從而，本件抗告，為無理由，應
    予駁回。
四、據上論結，本件抗告為無理由，依非訟事件法第46條、第21
    條第2 項、第24條第1 項，民事訴訟法第495 條之1 第1 項
    、第449 條第1 項、第78條，裁定如主文。
中    華    民    國    99    年    3     月    17    日
                  民事第三庭  審判長法  官  黃漢權
                                    法  官  陳筱蓉
                                    法  官  陳心婷
正本係照原本作成。
如不服本裁定，僅得於收受本裁定正本送達後10日內，以適用法
規顯有錯誤為理由，向本院提出再抗告狀，（須附繕本一份及繳
納再抗告裁判費新台幣1,000 元），經本院許可後紿可再抗告。
中    華    民    國    99    年    3     月    17    日
                                    書記官  林君燕

司法院資訊處製作；財團法人民間司法改革基金會備份。
